【裁判字號】    97,訴,4773
【裁判日期】    980216
【裁判案由】    搶奪等
【裁判全文】
臺灣臺中地方法院刑事判決              97年度訴字第4773號
公  訴  人  臺灣臺中地方法院檢察署檢察官
被      告  丙○○
                    巷51號
                    現另案於臺灣臺中監獄臺中分監執行中
上列被告因搶奪等案件，經檢察官提起公訴（97年度偵字第219
16號），被告於準備程序就被訴事實為有罪之陳述，本院合議庭
裁定由受命法官獨任進行簡式審判程序，判決如下：
    主    文
丙○○共同犯竊盜罪，累犯，處有期徒刑伍月，扣案之鑰匙壹支
沒收；又共同犯搶奪罪，累犯，處有期徒刑柒月；應執行有期徒
刑拾壹月，扣案之鑰匙壹支沒收。
    犯罪事實及理由
一、本院認定之犯罪事實、證據並所犯法條，除起訴書中犯罪事
    實欄一內第3行關於「乙○○」後，增加「 (另行審結)」外
    餘均與檢察官起訴書之記載相同，茲引用之。（詳如附件）
    又本院審酌被告丙○○不思以正常途徑賺取財物，反以不法
    方法竊取他人機車，及以暴力手段搶奪他人財物，危害社會
    安全秩序，惡行非輕，以及其所竊得與搶得物品價值之犯罪
    所生危害，並其於犯罪後均能坦承犯行，態度尚佳等一切情
    狀，量處如主文所示之刑，並定應執行之刑，以示懲儆，公
    訴意旨請求量處應執行有期徒刑1年，容嫌過重，併此敘明
    。另按共同正犯因相互間利用他人之行為，以遂行其犯意之
    實現，本於責任共同之原則，有關沒收部分，對於共犯間供
    犯罪所用之物，自均應為沒收之諭知，最高法院89年度台上
    字第6946號判決可資參照；本件共同被告乙○○持以行竊之
    鑰匙1支，係其所有且供本件竊盜犯罪所用之物，爰依刑法
    第38條第1項第2款之規定宣告沒收。
二、併依刑事訴訟法第273條之1條第1項、第299條第1項前段、
    第310條之2、第454條第2項，刑法第28條、第320條第1項、
    第325條第1項、第47條第1項、第51條第5款、第38條第1項
    第2款，判決如主文。
中    華    民    國    98    年    2    月    16    日
                        刑事第三庭  法  官  楊曉惠
以上正本證明與原本無異。
如不服本判決，應於收受送達後10日內向本院提出上訴書狀（應
敘述具體理由並附繕本）。
上訴書如未敘述理由，應於上訴期間屆滿後20日內補提理由書於
本院。
                                    書記官  謝明倫
中    華    民    國    98    年    2    月    16    日
附錄論罪科刑法條
刑法第320條第1項
意圖為自己或第三人不法之所有，而竊取他人之動產者，為竊盜
罪，處五年以下有期徒刑、拘役或五百元以下罰金。
刑法第325條第1項
意圖為自己或第三人不法之所有，而搶奪他人之動產者，處6月
以上5年以下有期徒刑。
附件
臺灣臺中地方法院檢察署檢察官起訴書
                                      97年度偵字第21916號
     被      告  丙○○  男  30歲（民國○○年○月○○日生）
                         籍設臺中縣太平市○○路○段477巷51
                         號
                         （另案在臺灣臺中監獄臺中分監執行
                         ）
                         國民身分證統一編號：Ｚ000000000號
                 乙○○  男  34歲（民國○○年○月○日生）
                         籍設臺中縣太平市○○里○○路○段
                         477巷53號
                         國民身分證統一編號：Ｚ000000000號
 上列被告因搶奪等案件，業經偵查終結，認應該提起公訴，茲將
 犯罪事實及證據並所犯法條分敘如下：
         犯 罪 事 實
 一、丙○○前因詐欺案件，經臺灣臺中地方法院分別判處有期徒
     刑4月、4月確定，定應執行刑有期徒刑7月，於民國94年6月
     9 日執行完畢；乙○○前因公共危險等案件，經臺灣臺中地
     方法院分別判處有期徒刑3月、3月確定，定應執行刑有期徒
     刑5月，於93年8月21日執行完畢。詎渠等均不知悔改，意圖
     為自己不法之所有，基於竊盜之犯意聯絡，於97年8月30日
     上午4時28分許，在臺中縣太平市○○路○段53巷47之4號前
     ，由乙○○以自備之鑰匙1支，竊取甲○○所有之車號TKB-1
     32號輕型機車，丙○○則在一旁把風。得手後，乙○○將該
     機車交給丙○○使用，丙○○便騎乘上開機車搭載謝政雄（
     綽號小黑，另行簽分偵辦），2人竟意圖為自己不法之所有
     ，基於搶奪之犯意聯絡，共同騎乘上開機車，於同日上午6
     時20分許，在臺中縣太平市○○路○段477巷164弄18之7號前
     ，由丙○○下手搶奪丁○○○所有之金項鍊（含綠色橢圓形
     玉墜子）1條，謝政雄則在一旁把風，得手後，2人旋即騎乘
     上開機車逃逸。丙○○取得前揭金項鍊後，於同日上午10時
     30分許，前往臺中市○○路○段218號之金永生銀樓變賣該金
     項鍊，得款新臺幣（下同）1萬1700元，並將其中之3500元
     交給乙○○，其餘款項則由丙○○與謝政雄朋分花用。而乙
     ○○明知丙○○所交付之3500元，係屬來路不明之贓物，竟
     仍基於收受贓物之犯意予以收受之。嗣經警於97年9月1日，
     分別循線查獲丙○○與乙○○，並扣得乙○○所有之機車鑰
     匙1支。
 二、案經臺中縣警察局太平分局報告偵辦。
         證 據 並 所 犯 法 條
 一、上揭犯罪事實，業據被告丙○○、乙○○2人於警詢及偵查
     中坦承不諱，核與被害人甲○○、丁○○○於警詢時之陳述
     及證人即金永生銀樓負責人彭鈺棋於警詢時之證述情節相符
     ，復有路口監視器翻拍照片11張、金項鍊、金永生銀樓名片
     、金飾買入登記簿照片各1張附卷及鑰匙1支扣案可資佐證。
     被告2人犯嫌應堪認定。
 二、核被告丙○○所為，係犯刑法第320條第1項之竊盜及第325
     條第1項之搶奪等罪嫌；被告乙○○所為，係犯刑法第320條
     第1項之竊盜及第349條第1項之收受贓物等罪嫌。被告丙○
     ○與被告乙○○就竊盜部分及被告丙○○與謝政雄就搶奪部
     分，均具有犯意聯絡及行為分擔，請依刑法第28條之規定論
     以共同正犯。查被告丙○○前因詐欺案件，經臺灣臺中地方
     法院分別判處有期徒刑4月、4月確定，定應執行刑有期徒刑
     7 月，於94年6月9日執行完畢；被告乙○○前因公共危險等
     案件，經臺灣臺中地方法院分別判處有期徒刑3月、3月確定
     ，定應執行刑有期徒刑5月，於93年8月21日執行完畢，此有
     本署刑案資料查註紀錄表2份在卷可證。渠等於前案有期徒
     刑執行完畢後，5年內故意再犯本件有期徒刑以上之罪，請
     依刑法第47條第1項之規定，論以累犯並加重其刑。請審酌
     被告2人均素行不良，一再鋌而走險犯案，顯然不知悔改，
     惟事後均已坦承犯行，犯後態度尚稱良好等情，量處被告丙
     ○○應執行有期徒刑1年，被告乙○○應執行有期徒刑7月。
     另扣案之鑰匙1支，為被告乙○○供犯罪所用之物且屬其所
     有，業據被告乙○○供承在卷，請依刑法第38條第1項第2款
     之規定予以宣告沒收。
 三、依刑事訴訟法第251條第1項提起公訴。
     此  致
 臺灣臺中地方法院
 中    華    民    國    97    年    11    月    12    日
                         檢 察 官  顏 偉 哲
 本件正本證明與原本無異
 中    華    民    國    97    年    11    月    19    日
                         書 記 官  周 香 谷
 所犯法條：
 中華民國刑法第320條第1項（普通竊盜罪）
 意圖為自己或第三人不法之所有，而竊取他人之動產者，為竊盜
 罪，處5年以下有期徒刑、拘役或5百元以下罰金。
 中華民國刑法第325條第1項（普通搶奪罪）
 意圖為自己或第三人不法之所有，而搶奪他人之動產者，處6月
 以上5年以下有期徒刑。
 中華民國刑法第349條第1項（普通贓物罪）
 收受贓物者，處3年以下有期徒刑、拘役或5百元以下罰金。刑法
 第325條第1項刑法第349條第1項


司法院資訊處製作；財團法人民間司法改革基金會備份。
